臺灣臺北地方法院交通事件裁定　　　　　　　　　　九十年度交聲字第一七號
　　異議人即
　　受處分人　乙○○
　　辯護人　　康玲華　律師
右列受處分人因違反道路交通管理處罰條例案件，對於台北市交通事件裁決所中華民
國九十年九月十三日所為之處分（原處分案號：北市裁三字第裁二二－ＡＸＸ六
三九八號），聲明異議，本院裁定如左：
    主      文
異議駁回。
    理      由
一、汽車駕駛人轉彎時，轉彎車不讓直行車先行，處二百元以上六百元以下（註：新
    台幣六百元以上一千八百元以下）之罰鍰；汽車駕駛人駕駛汽車違反道路交通安
    全規則，因而肇事致人受傷，吊扣其駕駛執照三個月至六個月，道路交通管理處
    罰條例第四十八條第六款、第六十一條第三項亦定有明文。另依道路交通管理處
    罰條例第六十三條第一項第一款規定，違反同條例第四十八條規定，除依原條款
    處罰鍰外，並應予以記違規點數一點。
二、本件受處分人即異議人乙○○於民國九十年七月六日上午十一時五十分左右，駕
    駛車號ＥＺ－九六六七號自用小客車，沿台北市○○路○段內側由東往西方向行
    駛，途經該路段二之二號旁停車場，欲左轉進入停車場，受處分人本應注意其駕
    駛汽車欲左轉行駛，應讓直行車先行，惟其竟佔用對向車道搶先左轉，適有甲○
    ○騎乘車號ＢＦＭ－五○○號機車後載乘客姜毓婷，沿台北市○○路○段西向東
    內側車道駛來，見狀閃避不及，撞及受處分人所駕駛ＥＺ－九六六七號自用小客
    車右後部，甲○○、姜毓婷因此人車倒地，甲○○受有右腳擦傷，姜毓婷則頭部
    外傷併症候群，及身體多處瘀傷、擦傷等傷害，經警到場處理、繪製現場圖並對
    受處分人偵訊後，嗣由台北市政府警察局交通警察大隊（以下稱台北市交大）第
    四組員警以受處分人有違反道路交通管理處罰條例第四十八條第六款規定之行為
    掣單舉發，經將舉發通知單送達於受處分人後，受處分人於舉發通知單上所載應
    到案日期前向原處分機關提出申訴，經原處分機關請舉發單位即台北市交大調查
    ，經該大隊調查結果，仍認受處分人有前開違規行為，原處分機關即以受處分人
    有違反前揭道路交通管理處罰條例第四十八條第六款（贅引第一項）、第六十一
    條第三項（贅引第一款）、六十三條第一項第一款（漏引）之規定，依違反道路
    交通管理事件統一裁罰標準表，裁處受處分人罰鍰九百元、吊扣受處分人駕駛執
    照三個月及記違規點數一點之處分。
三、訊據受處分人固不否認有於前開時間駕駛前開車號汽車在前述地點與甲○○所騎
    乘機車發生碰撞肇事之事實，核與甲○○就此部分所供述之情節相符，惟就本件
    道路交通事故之發生矢口否認有任何過失，辯稱：是甲○○騎車太快，才來撞到
    我，我並沒有錯云云，惟查：
  (一)受處分人於前述時間駕駛汽車在前述肇事地點欲左轉行駛，如何有佔用對向車道
    搶先左轉，致生本件交通事故之違規事實，業據證人甲○○於本院九十一年一月
    九日調查時證述甚詳（當日訊問筆錄參照），另再參諸以本件道路交通事故發生
    後，員警到場處理所繪製之現場圖，其上所記載受處分人所駕駛汽車於案發前之
    行向、甲○○所騎乘之機車行向及受處分人所提供之現場照片以觀，均可明顯看
    出受處分人佔用對向車道搶先左轉之事實，換言之，如果受處分人轉彎時不侵入
    對向車道，禮讓對向車道之車輛先行，方嗣機左轉，則本件車禍應能避免，是受
    處分人辯稱其就本件事故之發生並無責任，要難認為可採。
  (二)證人甲○○亦因本件事故受有前開傷害，有台北市政府警察局中正一分局交通分
    隊道路交通事故補充資料表影本、台灣台北地方法院檢察署九十年偵字第一六六
    八○聲請簡易判決處刑書影本各一份及診斷證明書影本三紙附本院卷可稽，證人
    甲○○所受傷害與受處分人之過失行為間有相當因果關係，亦可堪認定。如上所
    述，受處分人確有在前揭時地駕駛汽車轉彎時未讓直行車先行，因而肇事致甲○
    ○受傷之行為，受處分人雖以前揭情詞置辯，尚難認為可採，本件事證明確，受
    處分人之違規行為堪以認定。
四、綜上所述，受處分人駕駛汽車確實有轉彎車未讓直行車先行之行為，並因而肇事
    使甲○○受傷，從而原處分機關依道路交通管理處罰條例第四十八條第六款、第
    六十一條第三項、六十三條第一項第一款及違反道路交通管理事件統一裁罰標準
    表之規定，裁處受處分人罰鍰九百元、吊扣受處分人駕駛執照三個月及記違規點
    數一點之處分核無違誤，本件受處分人之異議為無理由，自應將其異議駁回。
據上論斷，應依道路交通案件處理辦法第十九條，裁定如主文。
中      華      民      國    九十一  年      六      月      二十五    日
                                      臺灣臺北地方法院交通法庭
                                          法  官  劉  嶽  承
右正本證明與原本無異。
如不服本裁定，應於裁定送達後五日內向本院提出抗告狀。
              書記官  江  虹  儀
中      華      民      國    九十一    年     六     月    二十五    日
